臺灣高等法院臺南分院刑事判決　　　　　　　九十一年度上易字第六三號　　Ｃ
　　　上　訴　人
　　　即　被　告　甲　○　○
右上訴人因違反毒品危害防制條例案件，不服臺灣臺南地方法院九十年度易字第一四
七九號中華民國九十一年四月二十三日第一審判決（起訴案號：臺灣臺南地方法院檢
察署九十年度毒偵字第二０一四號、第二三五四號），提起上訴，本院判決如左：
      主      文
上訴駁回。
      事      實
一、甲○○前因施用毒品案件，經臺灣臺南地方法院以八十七年度毒聲字第七七號
    裁定送台灣台南看守所附設勒戒所觀察、勒戒後，因無繼續施用毒品之傾向，經
    臺灣臺南地方法院檢察署檢察官於民國（以下同）八十七年七月二十八日以八十
    七年度偵字第七五三五號為不起訴處分確定。又依台灣高雄地方法院以八十七
    年度毒聲字第三○九九號裁定送台灣高雄看守所附設勒戒所觀察、勒戒後，仍因
    無繼續施用毒品之傾向，由台灣高雄地方法院檢察署檢察官於八十七年十一月五
    日以八十七年度偵字第二四六○八號為不起訴處分確定。嗣又因三犯施用毒品
    案件，經檢察官於八十八年三月三十日以八十八年度偵字第三五七○號提起公訴
    ，並經臺灣臺南地方法院於八十八年五月二十一日以八十八年度易字第一一四三
    號判處有期徒刑八月確定，發監執行後於八十九年五月三日執行完畢。詎甲○○
    仍不知悔改，復基於概括犯意，自八十九年七月間起至九十年十月三日止，在台
    南縣歸仁鄉八甲村廟內公廁、臺南縣關廟鄉深坑村四三之二號住處等地，連續施
    用第二級毒品安非他命多次。嗣分別於九十年三月十二日十六時五十五分許，在
    臺南縣關廟鄉大潭埤公廁；九十年八月十五日二十二時三十分許，在臺南縣歸仁
    鄉八甲廟公廁及九十年十月三日十二時三十五分許，在臺南縣關廟鄉深坑村四三
    之二號住處，分別為警查獲，均經採取尿液送驗後，呈安非他命陽性反應，始知
    上情。
二、案經台南縣警察局歸仁分局、新化分局報請臺灣臺南地方法院檢察署檢察官偵查
    後起訴及移送併辦。
      理      由
一、訊據上訴人即被告甲○○於原審及本院審理中對於右揭事實坦承不諱，並有台南
    縣衛生局尿液檢驗成績書三紙附卷可稽。而被告前因施用毒品案件，先後二次經
    送觀察、勒戒後，均認無繼續施用毒品之傾向，由檢察官分別為不起訴處分確定
    ；又其三犯施用毒品案件，亦經檢察官提起公訴，經臺灣臺南地方法院判處有期
    徒刑八月確定等情，有各該不起訴處分書二份、起訴書及判決書各一份在卷足憑
    ，被告自白核與事實相符，自可採為證據，本件事證明確，被告犯行洵堪認定。
    又檢察官移送併辦部分與起訴之事實，有連續犯之關係，屬於裁判上一罪，為起
    訴效力之所及，本院自得併予審判，併此明。
二、核被告甲○○施用第二級毒品安非他命，所為係犯毒品危害防制條例第十條第二
    項之罪。被告所為數行為，時間緊接，所犯罪名相同，顯係出於概括之犯意為之
    ，為連續犯，爰依刑法第五十六條之規定以一罪論，並加重其刑。被告有如事實
    欄所示之前科，有臺灣臺南地方法院檢察署刑案資料查註紀錄表在卷可稽，其於
    有期徒刑執行完畢後五年內再犯本罪，為累犯，應遞加重其刑。
三、原審援引刑事訴訟法第二百九十九條第一項前段，毒品危害防制條例第十條第二
    項，刑法第十一條前段、第五十六條、第四十七條之規定，並參酌被告犯罪之動
    機、目的、手段，犯罪時所受之刺激及其品性、生活狀況、智識程度、犯罪所生
    之損害，及犯罪後態度等一切情狀，量處有期徒刑一年六月，以資懲儆，並以公
    訴人求處被告有期徒刑二年，尚嫌過重等情。本院經核其認事用法，均無不當，
    量刑亦稱妥適。被告上訴意旨，認原審量刑過重云云，為無理由，應予駁回。
據上論斷，應依刑事訴訟法第三百六十八條，判決如主文。
本案經檢察官楊治宇到庭執行職務。
中    華    民    國      九十一      年      六      月      十二    日
                                  臺灣高等法院臺南分院刑事第六庭
                                      審判長法官  顏    基    典
                                            法官  戴    勝    利
                                            法官  高    明    發
右正本證明與原本無異。
不得上訴。
                                      法院書記官  呂    嘉    文
中    華    民    國      九十一      年      六      月     十三       日
附錄法條：
毒品危害防制條例第十條：施用第一級毒品者，處六月以上五年以下有期徒刑。
                        施用第二級毒品者，處三年以下有期徒刑。
